

+56954612153 hernanolave281@gmail.com

https://www.linkedin.com/in /hernan-olave-417a31170/



https://github.com /Hernan19961

Acerca de mi

Soy una persona proactiva y apasionada en lo que hago. me gusta día a día mejorar el rendimiento y calidad de trabajo que doy en el lugar que me encuentre trabajando, Soy una persona comprometida y responsable con el cargo que tenga en el momento. Además me gusta el trabajo en equipo y buscar soluciones. Hoy me encuentro estudiando en academia desafío latam Programación Full Stack JavaScript en el cual ya tengo certificados de asignaturas que e ido aprobando. también cuento con certificados de academias en seguridad informática y hacking ético. Tengo un gran deseo de seguir aprendiendo y colaborar en lo que mas pueda.

- Jose Antonio Moreno 101, Chañaral Atacama Chile
- Chileno, Hombre RUN 19181419-3 27 años

Hernán Alejandro Olave Corrotea

Media

10 años de experiencia

Experiencia Laboral

Tenico

El Taltalino, Automotriz

dic. 2022 - A la fecha

Encargado de la automatización. Para mejorar la eficiencia y reducir errores en el área de trabajo.

Administrativo bodega

Bailac, Otra Actividad

sep. 2021 - sep. 2022

Recibir la bodega y organizarla desde cero. Administrar la bodega, control de calidad, entrada y salida de herramientas y repuesto. uso de software SAP para la administración etc.

Jefe de bodega

Austral Mining Services, Otra Actividad dic. 2020 - ago. 2021 Encargado de logística y abastecimiento del área de trabajo.

Jefe de bodega

Calbistur, Construcción

sep. 2019 - dic. 2020

Encargado de bodega donde tengo 1 personal a cargo. Me encargaba del abastecimiento y logística y que todo equipo de trabajo este en buenas condiciones trabajando con inventario y planillas de Excel contabilidad y software SAP...

Formación Académica

Enseñanza Media

Liceo Federico varela Presencial Egresado Egresado 2019

Habilidades

Ciber seguridad

Programación Web

Css - Nivel medio

Html5 - Nivel medio

Boostrap - Nivel medio

Javascript - Nivel medio

Licencia de conducir y movilización

Poseo licencia de conducir (clases A2, A4, D)

Expectativa de renta

\$1.100.000 pesos líquido mensual